臺灣臺北地方法院刑事判決　　　　　　　　　　　　　九十三年度訴緝字第四三號
　　公　訴　人　臺灣臺北地方法院檢察署檢察官
　　被　　　告　丙○○
　　指定辯護人　本院公設辯護人甲○○
右列被告因偽造有價證券等案件，經檢察官提起公訴（九十二年度偵字第八０一號）
，本院判決如左：
    主  文
丙○○意圖供行使之用，而偽造有價證券，處有期徒刑參年。
偽造如附表編號二所示之支票壹紙沒收之。
    事  實
一、丙○○意圖為自己不法之所有，於民國九十一年七月七日下午三時許，持前配偶
    李玉微所有之鑰匙，進入臺北市○○○路○段二八０巷二十四號三樓李玉微任職
    之全億彩色製版有限公司（下稱全億公司），竊取全億公司所有之現金新臺幣（
    下同）二萬四千元、如附表編號一所示支票及如編號二所示空白支票各一紙。丙
    ○○旋基於偽造有價證券供行使之用之意圖及為自己不法所有之詐欺取財意圖，
    在上址盜用全億公司及負責人蘇梅津之印章各一枚加蓋印文於附表編號二所示空
    白支票發票人欄，得手後離去。丙○○嗣於同年月中旬某日，在大陸地區廣東省
    珠海市昌安酒店，先持附表編號一所示之支票供作擔保而向乙○○借款新臺幣（
    下同）二萬零八百九十五元。復於同年月下旬某日，在大陸地區廣東省珠海市某
    飯店，於附表編號二所示空白支票上偽填票面金額二十萬元及發票日期九十一年
    七月二十七日而偽造支票，並背書向乙○○佯稱係客票，而以該紙偽造支票供作
    擔保向乙○○詐借十八萬元，致乙○○誤信為真，乃如數借款予丙○○。嗣乙○
    ○返回臺灣，將附表編號二所示丙○○偽造之支票交由胞姊廖淑敏代為提示，惟
    因全億公司業已掛失止付而不獲兌現，始悉上情。
二、案經臺灣臺北地方法院檢察署檢察官偵查起訴。
    理  由
一、訊據被告丙○○對於右揭犯罪事實，於偵查及本院審理時均坦承不諱，核與證人
    乙○○、蘇梅津、李玉微分別於偵查及本院調查時結證之情節相符，復經證人廖
    淑敏於偵查時證述明確（見九十一年度他字第五二八○號偵查卷第十一頁至第十
    三頁、九十一年度他字第七五三二號偵查卷第六頁至第七頁、九十一年度偵字第
    一九九○八號偵查卷第三十一頁至第三十三頁、本院九十二年度訴字第一九一號
    刑事卷宗第四十五頁至第五十二頁），並有如附表編號一、二所示之支票、臺北
    市票據交換所退票理由單、掛失止付票據提示人資料查報表、票據掛失止付通知
    書、遺失票據申報書及臺灣臺北地方法院九十一年度催字第四０一二號公示催告
    裁定等影本各一紙在卷可憑（見九十一年度他字第五二八○號偵查卷第三頁至第
    七頁、九十一年度偵字第一九九○八號偵查卷第九頁、本院九十二年度訴字第一
    九一號刑事卷宗第五十五頁），足資擔保被告任意性自白之真實性。本件事證明
    確，被告犯行堪以認定，應依法論科。
二、按行使偽造有價證券以使人交付財物，倘所交付者即係該證券本身票面價值之對
    價，因其自身原即含有詐欺性質，自不另論以詐欺罪（最高法院二十五年上字第
    一八一四號、三十一年上字第一九一八號判例意旨參照）。但如以偽造之有價證
    券供作擔保或作為新債清償而借款，則其借款之行為，乃行使有價證券以外之另
    一行為，其間有方法結果關係，應論以詐欺罪之牽連犯（九十年度台上字第五四
    一六號判決意旨參照）。查被告竊得全億公司所有之現金二萬四千元及如附表編
    號一、二所示之支票後，意圖供行使之用盜用全億公司及負責人蘇梅津之印章各
    一枚加蓋印文於附表編號二所示之空白支票發票人欄，並偽填票面金額二十萬元
    及發票日期九十一年七月二十七日而偽造支票，再持該偽造支票供作擔保向乙○
    ○詐借十八萬元而行使之。核其所為，係犯刑法第三百二十條第一項之竊盜罪、
    第二百零一條第一項之意圖供行使之用而偽造有價證券罪及第三百三十九條第一
    項之詐欺取財罪。被告偽造有價證券行為中所為之盜用印章行為，為偽造有價證
    券之部分行為；其偽造有價證券後持以行使，行使偽造有價證券之低度行為為偽
    造有價證券之高度行為所吸收，均不另論罪。被告所犯竊盜罪、偽造有價證券罪
    及詐欺取財罪間，有方法結果之牽連犯關係，應從一重之偽造有價證券罪處斷。
    公訴人之起訴事實雖未論及被告持附表編號二所示偽造支票供作擔保借款之詐欺
    取財犯行，惟被告此部分犯行與原起訴並成罪之上揭偽造有價證券罪、竊盜罪，
    有方法結果之牽連犯關係，為起訴效力所及，本院自應併予審究。爰審酌被告犯
    罪動機、目的、手段、所生危害、智識程度為國中畢業，僅清償被害人乙○○五
    千元後即未再清償分文，經證人乙○○陳明在卷（見本院九十二年度訴字第一九
    一號刑事卷宗第五十頁），未完全賠償被害人之損失，惟於犯罪後坦承犯行之態
    度等一切情狀，量處如主文第一項所示之刑，以示懲儆。至公訴人對被告具體求
    處有期徒刑三年六月之刑罰，本院以前開理由認處刑如主文第一項所示之刑為適
    當，附此敘明。被告所偽造如附表編號二所示之支票，為偽造之有價證券，依刑
    法第二百零五條規定，不問屬於犯人與否，應予宣告沒收。
據上論斷，應依刑事訴訟法第二百九十九條第一項前段，刑法第二百零一條第一項、
、第三百二十條第一項、第三百三十九條第一項、第五十五條、第二百零五條，罰金
罰鍰提高標準條例第一條前段，判決如主文。
本案經檢察官陳舒怡到庭執行職務
中　　　華　　　民　　　國　　九十三　　年　　　四　　　月　　　九　　　日
                                臺灣臺北地方法院刑事第八庭
                                    審判長法  官 吳淑惠
                                          法  官 孫曉青
                                          法  官 張筱琪
右正本證明與原本無異。
如不服本判決，應於判決送達後十日內，向本院提出上訴狀。
                                          書記官 林佳蘋
中　　　華　　　民　　　國　　九十三　　年　　　四　　　月　　 十二 　　日
附錄：本判決論罪科刑法條全文
刑法第二百零一條：
意圖供行使之用，而偽造、變造公債票，公司股票或其他有價證券者，處三年以上十
年以下有期徒刑，得併三千元以下罰金。
行使偽造、變造之公債票、公司股票或其他有價證券或意圖供行使之用收集或交付於
人者，處一年以上七年以下有期徒刑，得併科三千元以下罰金。
刑法第三百二十條：
意圖為自己或第三人不法之所有，而竊取他人之動產者，為竊盜罪，處五年以下有期
徒刑、拘役或五百元以下罰金。
意圖為自己或第三人不法利益，而竊佔他人之不動產者，依前項之規定處斷。
前二項之未遂犯罰之。
刑法第三百三十九條：
意圖為自己或第三人不法之所有，以詐術使人將本人或第三人之物交付者，處五年以
下有期徒刑、拘役或科或併科一千元以下罰金。
以前項方法得財產上不法之利益或使第三人得之者亦同。
前二項之未遂犯罰之
附表：
┌──┬────┬────┬─────┬────┬─────┐
│編號│支票號碼│發票人  │  付款人  │面額    │發票日    │
├──┼────┼────┼─────┼────┼─────┤
│一  │QG三六三│林絨    │臺北國際商│二萬零八│九十一年八│
│    │七九三九│        │業銀行雙園│百九十五│月七日    │
│    │號      │        │分行      │元      │          │
├──┼────┼────┼─────┼────┼─────┤
│二  │SY三四六│蘇梅津  │臺北銀行雙│二十萬元│九十一年七│
│    │○七九九│全億公司│園分行    │（偽填票│月二十七日│
│    │號      │（盜用印│          │面金額）│（偽填發票│
│    │        │章盜蓋印│          │        │日）      │
│    │        │文）    │          │        │          │
└──┴────┴────┴─────┴────┴─────┘
